臺灣桃園地方法院民事簡易判決
110年度桃簡字第1143號
原      告  許綉球
被      告  劉祝枝
上列當事人間債務人異議之訴事件，本院於民國110年12月30日
言詞辯論終結，判決如下：
    主    文
原告之訴駁回。
訴訟費用由原告負擔。
    事實及理由
一、原告主張：本院民國107年12月3日107年度桃司簡調字第777
    號調解筆錄（下稱系爭調解筆錄）記載原告應給付被告新臺
    幣（下同）33萬6,000元（下稱甲債權），被告嗣持系爭調
    解筆錄向本院聲請強制執行，本院以110年度司執字第56685
    號返還借款強制執行事件（下稱系爭執行事件）受理，嗣因
    原告無財產可供執行而換發本院110年度司執字第56685號債
    權憑證（下稱系爭債權憑證），然原告於系爭調解筆錄成立
    後已陸續給付合計10萬8,000元予被告，以清償甲債權。又
    兩造先前合夥經營酒店（下稱系爭酒店），被告將客人支付
    系爭酒店之2張票款合計3萬5,000元支票（下稱系爭客人支
    票）取走，而由原告代墊3萬5,000元（下稱系爭票款）予系
    爭酒店。原告另代墊訴外人邱紋信應支付被告之利息4萬4,0
    00元（下稱系爭利息），被告同意返還其所代墊之系爭利息
    。原告自系爭酒店退股時，退股金為9萬元，被告將其中4萬
    元（下稱系爭退股金）取走，原告僅拿到5萬元。另原告曾
    將3只寶石戒指（下稱系爭戒指）交予被告，被告迄未返還
    ，應賠償相當於系爭戒指價值20萬元（下稱系爭賠償款），
    上開系爭票款、利息、退股金及賠償款合計31萬9,000元（
    下稱乙債務），原告以乙債務抵銷積欠被告之甲債權，被告
    之甲債權經抵銷後已無餘額而消滅不存在，為此，爰依強制
    執行法第14條等規定，提起本件訴訟等語，並聲明：系爭執
    行事件之強制執行程序（下稱系爭執行程序）應予撤銷。確
    認系爭債權憑證所載之甲債權不存在。
二、被告則以：其未積欠原告系爭票款，原告並無代邱紋信給付
    系爭利息，其未取走原告之系爭退股金，系爭戒指價值2萬5
    ,000元，其當時已交付2萬5,000元予原告而取得系爭戒指等
    語，資為抗辯，並聲明：原告之訴駁回。
三、得心證之理由：
  ㈠經查，系爭調解筆錄記載甲債權即原告應給付被告33萬6,000
    元，被告嗣持系爭調解筆錄向本院聲請強制執行，本院以系
    爭執行事件受理，嗣因原告無財產可供執行而換發系爭債權
    憑證等情，業經本院依職權調閱系爭執行事件卷宗，依卷內
    證據，認定上開事實無誤，堪信為真實。
  ㈡按債務人異議之訴，係以排除執行名義之執行力為目的，應
    限於強制執行程序終結前提起，始得為之，如於事實審言詞
    辯論終結前，強制執行程序已終結者，其訴即無阻止強制執
    行之實益。又執行法院依強制執行法第27條規定，發給俟發
    現財產再予執行之憑證，交債權人收執時，強制執行程序即
    為終結（最高法院108年台上字第130號民事判決參照）。經
    查，本院於系爭執行程序核發系爭債權憑證予被告已見前述
    ，系爭執行程序自已終結，原告請求撤銷系爭執行程序自屬
    無據。
  ㈢按確認之訴，非原告有即受確認判決之法律上利益者，不得
    提起，民事訴訟法第247 條定有明文。若被告對原告主張之
    法律關係，自始無爭執，即法律關係之存否並無不明確之情
    形，尚不能謂原告有即受確認判決之法律上利益（最高法院
     110年度台上字第1640號民事判決參照）。經查，原告主張
    甲債權其中10萬8,000元業已清償，為被告所不爭執（見本
    院卷第12頁反面、第16頁反面），顯然被告對原告主張上揭
    10萬8,000元債權不存在部分之法律關係，自始即無爭執，
    該部分法律關係之存否並無不明確之情形，原告請求確認上
    揭10萬8,000元債權不存在部分之訴，即欠缺受確認判決之
    法律上利益，而不應准許。
  ㈣經查，原告雖主張被告積欠其乙債務，並提出證人張雅雯為
    證，然證人張雅雯於本院審理中證稱：其知道原告與被告10
    幾年前合夥開設系爭酒店，其當時擔任系爭酒店會計，然不
    知道原告退股及退股款之事情。並沒有發生應交給系爭酒店
    之客人支票遭被告拿走之事情，其聽說被告每個月有跟邱紋
    信拿利息。原告有將系爭戒指交予被告，被告有請其打電話
    告知原告說要不要拿2萬5,000元，不拿的話系爭戒指就拿回
    去，嗣後其聽兩造說有拿系爭戒指跟錢等語（見本院卷第15
    頁反面至第16頁），而上開證人張雅雯既證稱並無客人支票
    遭被告拿走之情事，原告主張系爭客人支票遭被告取走，其
    為被告代墊系爭票款予系爭酒店云云（見本院卷第12頁反面
    ），自難採信。又上開證人張雅雯係證稱不知原告退股及退
    股款之情事，且僅聽說被告每個月向邱紋信拿利息，自不足
    證明被告確有積欠原告系爭退股款，以及原告有為邱紋信代
    墊系爭利息，被告同意返還系爭利息予原告之事實。另原告
    雖有交付系爭戒指予被告，為兩造所不爭執（見本院卷第12
    頁反面），然依上開證人張雅雯有關其代被告向原告轉達被
    告欲以2萬5,000元取得系爭戒指，嗣後經兩造告知，原告自
    被告處取得與系爭戒指有關之金錢證述，足認被告有關其已
    交付2萬5,000元予原告而取得系爭戒指所有權之抗辯（見本
    院卷第12頁反面、第15頁）為可採，原告主張被告當時僅交
    付1萬5,000元，尚應賠償不能返還系爭戒指之損害即系爭賠
    償款20萬元云云（見本院卷第15頁、第16頁反面），自無理
    由。原告復未提出其他相當證據證明乙債務存在，其主張被
    告積欠系爭票款、利息，退股金及賠償款即乙債務31萬9,00
    0元，其以乙債務抵銷積欠被告之甲債權，甲債權經抵銷後
    消滅而不存在云云（見本院卷第12頁、第15頁），自不可採
    。
四、綜上所述，原告請求撤銷系爭強制執行程序以及確認系爭債
    權憑證所載甲債權不存在，均無理由，應予駁回。
五、本件事證已明，兩造其餘攻擊防禦方法與所舉證據，核與本
    件判決結果不生影響，爰不再逐一論駁，附此敘明。
六、訴訟費用負擔之依據：民事訴訟法第78條。    
中　　華　　民　　國　　111 　年　　1 　　月　　28　　日
                  桃園簡易庭  法  官  張明宏
以上為正本係照原本作成。
如不服本判決，應於送達後20日內，向本院提出上訴狀並表明上
訴理由，如於本判決宣示後送達前提起上訴者，應於判決送達後
20日內補提上訴理由書（須附繕本）。
如委任律師提起上訴者，應一併繳納上訴審裁判費。   
中　　華　　民　　國　　111 　年　　2 　　月　　7 　　日
                              書記官  石曉芸